【裁判字號】    98,交易,42
【裁判日期】    980623
【裁判案由】    過失致死
【裁判全文】
臺灣雲林地方法院刑事判決              98年度交易字第42號
公  訴  人  臺灣雲林地方法院檢察署檢察官
被      告  乙○○
上列被告因過失致死案件，經檢察官提起公訴（98年度偵字第12
80號），於本院準備程序進行中，被告就被訴事實為有罪之陳述
，經本院進行簡式審判程序，判決如下：
    主      文
乙○○因過失致人於死，處有期徒刑陸月，如易科罰金，以新臺
幣壹仟元折算壹日。緩刑貳年。
    事實及理由
一、犯罪事實：
    乙○○於民國97年12月2 日下午5 時30分許，騎乘車牌號碼
    289-BQN 號重型機車（下稱本案機車），沿雲林縣麥寮鄉○
    ○路由西往東方向行駛時，途經上開中山路與中興路口，發
    現前方約50公尺處有行人許明細站在路中央，本應注意汽車
    行駛時，駕駛人應注意車前狀況，並隨時採取必要之安全措
    施，避免發生擦撞意外，而依當時天候晴、夜間有照明、柏
    油路面、乾燥無缺陷、視距良好等情，並無不能注意之情事
    ，竟疏未注意及此，反而加速逕自往前行駛，適許明細欲自
    該路段中央折返回路旁，亦疏未注意左右來車，乙○○煞車
    不及，在上開中山路328 號前之道路撞上許明細，許明細因
    此受有中樞衰竭、嚴重顱內出血合併多處顱骨骨折等傷害，
    經送財團法人天主教若瑟醫院救治，仍不治死亡。乙○○於
    犯罪未發覺前，向雲林縣警察局交通警察隊臺西小隊警員自
    首而接受裁判。
二、認定犯罪事實所憑證據及理由：
(一)、本案被告乙○○所犯刑法第276 條第1 項過失致死罪，係死
    刑、無期徒刑、最輕本刑為3 年以上有期徒刑以外之罪，其
    於準備程序就前揭被訴事實為有罪之陳述，經法官告知簡式
    審判程序之旨，並聽取其與公訴人之意見後，本院裁定進行
    簡式審判程序，是本件之證據調查，依刑事訴訟法第273 條
    之2 規定，不受同法第159 條第1 項、第161 條之2 、第16
    1 條之3 、第163 條之1 及第164 條至第170 條規定之限制
    ，合先敘明。
(二)、上開犯罪事實，業經黃英義即現場目擊證人於檢察官面前證
    述翔實，並有道路交通事故現場圖、道路交通事故調查報告
    表(一)及(二)、現場照片6 張、財團法人天主教若瑟醫院97年12
    月4 日第0000000 號診斷證明書、臺灣雲林地方法院檢察署
    相驗筆錄、勘驗筆錄、相驗屍體證明書、檢驗報告書各1 份
    、相驗照片4 張在卷可稽，復有雲林縣警察局臺西分局97年
    12月25日雲警西偵字第0970016363號函暨函附之現場勘察報
    告書、相驗照片、職務報告書各1 份附卷可徵。被告於警詢
    、檢察官面前及本院審理時均坦白承認，均與上開證據資料
    所示吻合，足認被告之自白與事實相符，應可採信。
(三)、按「行人穿越道路，應依下列規定：六、在未設第一款行人
    穿越設施，亦非禁止穿越之路段穿越道路時，應注意左右無
    來車，始可小心迅速穿越。」「汽車行駛時，駕駛人應注意
    車前狀況，並隨時採取必要之安全措施」道路交通安全規則
    第134 條第6 款、第94條第3 項訂有明文。被告騎乘本案機
    車時本應注意及此，被告於檢察官面前供承：我在過了紅綠
    燈約50公尺左右（中山路與中興路口）就看到許明細，他當
    時越過馬路走到中線，我以為他要走過中山路，沒想到他又
    回轉回來，我煞車不及就撞上了；我當時看到他時，車速約
    三十幾公里，後來我以為他要走過去中山路的另一邊，所以
    又加速到四十幾（參偵卷第28頁），益徵被告於行駛時，已
    見到被害人站立在路口中央，被告竟仍疏未注意車前狀況，
    沒有採取必要之安全措施，反而加速行駛，再依道路交通事
    故調查報告表所載，本件肇事時、地之天候、路況皆良好，
    依當時情況被告應無不能注意情事，竟疏未注意及此，適有
    被害人行人穿越道路，亦疏未注意左右側來車，本案機車因
    此撞上被害人，致被害人死亡，被告對此顯有過失。又被害
    人本案車禍，受有中樞衰竭、嚴重顱內出血合併多處顱骨骨
    折等傷害，經送醫急救後於上開時間不治死亡等情，亦有財
    團法人天主教若瑟醫院97年12月4 日第0000000 號診斷證明
    書、臺灣雲林地方法院檢察署檢察官相驗筆錄、勘驗筆錄、
    相驗屍體證明書、檢驗報告書各1 份、相驗照片4 張在卷可
    考，堪認被害人之死亡與被告之過失間，有因果關係。參酌
    臺灣省嘉雲區車輛行車事故鑑定委員會98年2 月11日嘉雲鑑
    980004字第0985800491號函認為被告駕駛普通重機車，夜間
    預見狀況，未採安全措施，為本案肇事次因，益徵被告就本
    案之發生具有過失，且與被害人死亡間具有相當因果關係。
(四)、本案事證明確，被告犯行堪以認定，應予依法論科。
三、論罪科刑之理由：
(一)、核被告所為，係犯刑法第276 條第1 項之過失致死罪。
(二)、被告於本案事故發生後，偵查機關尚不知孰為犯罪嫌疑人前
    ，即在雲林縣警察局交通警察隊臺西小隊員警到案發現場處
    理時，在場承認為肇事人，告知事故經過，而自首接受裁判
    ，有雲林縣警察局道路交通事故肇事人自首情形紀錄表附卷
    可證，合於刑法第62條前段自首之規定，爰予減輕其刑。
(三)、爰審酌被告應注意行車狀況且遵守交通規則，卻因一時輕忽
    而肇事，導致被害人死亡，造成被害人全家蒙受難以承受之
    痛苦與遺憾，然被告於案發之初自首接受裁判，且犯後與被
    害人家屬達成民事損害賠償之和解，並如數支付民事損害賠
    償金新臺幣（下同）2,400,000 元（含汽車強制責任險）等
    情，為告訴人甲○○於本院審理陳述明確，並有本院98年5
    月5 日98年度交附民移調字第16號調解筆錄在卷足考，並於
    犯後坦承犯行，已有悔意等一切情狀，量處如主文所示之刑
    ，並諭知易科罰金之折算標準。
(四)、被告未曾因故意犯罪受有期徒刑以上刑之宣告，有臺灣高等
    法院被告前案紀錄表1 份在卷可按，其因一時失慮，致罹刑
    章，事後已坦承犯行，且與被害人家屬達成和解，並已如數
    支付民事損害賠償金等情，有如前述，經此教訓，當知警惕
    ，信無再犯之虞，本院因認對其所宣告之刑以暫不執行為適
    當，是爰併予宣告緩刑期間如主文所示，以勵自新。
四、應適用之法律：
    刑事訴訟法第273 條之1 第1 項、第299 條第1 項前段，刑
    法第276 條第1 項、第62條前段、第41條第1 項前段、第74
    條第1 項第1 款，刑法施行法第1 條之1 第1 項、第2 項前
    段。
本案經檢察官吳淑娟到庭執行職務。
中    華    民    國    98    年    6     月    23    日
                  交通法庭  法  官  藍家偉
以上正本證明與原本無異。
如不服本判決應於收受送達後10日內向本院提出上訴書狀，並應
敘述具體理由；其未敘述上訴理由者，應於上訴期間屆滿後20日
內向本院補提理由書（均須按他造當事人之人數附繕本）「切勿
逕送上級法院」。
                            書記官  王雪招
中    華    民    國    98    年    5     月    5     日
附錄本案論罪科刑法條全文：
刑法第276 條：
因過失致人於死者，處2 年以下有期徒刑、拘役或2 千元以下罰
金。
從事業務之人，因業務上之過失犯前項之罪者，處5 年以下有期
徒刑或拘役，得併科3 千元以下罰金。


司法院資訊處製作；財團法人民間司法改革基金會備份。
